【裁判字號】    92,秩抗,17
【裁判日期】    921128
【裁判案由】    違反社會秩序維護法
【裁判全文】
臺灣桃園地方法院刑事裁定              九十二年度秩抗字第一七號
    移
    抗 告 人  甲○○
右抗告人因違反社會秩序維護法案件，不服本院中壢簡易庭於民國九十二年八月十八
日九十二年度壢秩字第一三四號所為之第一審裁定（原移
分局九十二年度平警分刑字第一三一一七號），提起抗告，本院合議庭裁定如左：
    主  文
抗告駁回。
    理  由
一、桃園縣警察局平鎮分局移送意旨略以：被移送人甲○○於民國九十二年四月二日
    下午四時四十分起，至同年五月二十一日（註：嗣經原審認定至七月六日下午四
    時許），在桃園縣龍潭鄉○○街八十八號「積慶代書事務所」，有藉端滋擾公司
    行號之違反社會秩序維護法之行為，妨害安寧秩序，爰依法移送本院中壢簡易庭
    裁處。
二、抗告意旨略以：（一）原審僅以證人張聖希單方之指述及翻拍照片一百八十二張
    ，即率爾認定抗告人犯行明確，遽為裁定，殊不知原審所認定之所謂「藉端滋擾
    公司行號」，若細究本案背景緣由則根本不能成立。按抗告人自八十六年間資助
    證人亦即女兒張聖希（以下簡稱張）買受桃園縣龍潭鄉○○街八十八號現址設立
    「積慶代書事務所」始，原本即居住該址三樓，期間為幫助張創業自立，不辭辛
    勞竟日為其跑腿張羅包辦該事務所裡裡外外大小事務出錢出力，豈料抗告人自幼
    養育張多年來寵溺太甚，造成張愛慕虛榮利益薰心，對抗告人一直以來予取予求
    ，終至連哄帶騙詐取抗告人一生積蓄，稍有不順其意動輒揚言自殺甚至暴力相向
    。抗告人只能隱忍，一心冀望張顧念生母恩情，天真以為其將有轉性改悔之一天
    。怎知張將抗告人積蓄詐騙殆盡後，見事務所業務已漸上軌道認抗告人再無利用
    價值，漸對抗告人不耐露出猙獰面目，對外宣稱抗告人為其僱用之女傭，惟其所
    獲財物尚不足以滿足張莫大之物質慾望，遂在執行代書業務過程中，每遇頗有資
    產之男性客戶，即設法接近以美色誘騙錢財，利用男性已婚深恐外遇曝光危及聲
    名及家庭和諧之弱點，先後已有數位男子入其殼中損失不眥（其中且有中央大學
    退休教授），得手數千萬元供其或置產或揮霍，故張現今擁有珠寶、貴重首飾、
    古董、名車、土地等等不計其數，抗告人得知其情後，深感震驚痛楚，為恐張愈
    陷愈深至更多無辜家庭受害，或演變成刑事慘案，乃苦口婆心寫信面告勸戒張收
    手回頭是岸，詎張不僅不納忠言，反惱羞成怒遷恨抗告人，尋思唯恐抗告人將其
    醜行外洩，遂先下手為強在九十一年間雇工將事務所一樓樓梯口裝設鐵門，阻止
    驅趕抗告人使無法返回住處流離失所，更對外誣衊妄稱抗告人作姦犯科詐騙榮民
    欠下巨額賭債云云，無所不用其極，趕盡殺絕欲迫使年老體衰痼疾纏身之抗告人
    無處棲身，蒙受不白之冤，百口莫辯，內外交煎。又按抗告人受菩薩戒茹素修行
    一向潔身自好，怎堪受此重辱，乃光明正大至該事務所欲尋張當眾對質分說明白
    ，爭回清譽，張心虛不敢面對抗告人，一再迴避閃躲，不斷向桃園縣平鎮分局謊
    報抗告人滋擾，利用不知情的員警到現場充當擋箭牌，藉以驅趕恫嚇抗告人，又
    在律師指示下裝設監視錄影，翻拍之照片呈證原審，在每證下方自行杜撰不實情
    節，誤導原審使之認定抗告人果有咆哮騷擾行為。（二）張前曾以同一手法謊證
    向法院聲請保護令，更以刑事誣告抗告人毀損未果，其恨心愈熾欲除去抗告人而
    後快，亦曾狠心欲置抗告人於死，其殺害尊親屬一案業經鈞院檢察署以桃檢守潤
    九二發查字第七四號發交桃園縣警察局平鎮分局調查中，此有地檢署通知單可稽
    ，又張在九十二年七月二日勒頸毆打抗告人成傷，抗告人已於七月八日提具傷害
    告訴在案，此有告訴狀及補充告訴理由狀，抗告人對張謊證欺瞞法官所獲通常保
    護令之裁定，並提呈抗告在案，有抗告狀及閱卷後所呈補充理由狀可證，由上述
    諸狀中即可清楚得知張如何大逆不道處心積慮欲陷抗告人於罪。試想，任何一位
    為人父母者，遭子女違逆遺棄詐欺驅逐毀謗誣控，當然會直接尋其當面訓誡糾問
    良心何在，更何況事務所樓上本即抗告人住所，難道僅因抗告人老邁不諳法令就
    應任不孝女兒糟蹋欺凌無度？尤其抗告人既未咆哮亦未恐嚇妨礙營業，試問抗告
    人每到該事務所張均避不見面，是究在場有何對象可供抗告人咆哮恐嚇？（三）
    綜上，抗告人所舉事證歷歷，懇請鈞院詳為審酌，慎勿受張所羅織之謊證蒙蔽真
    相，准賜將原裁定廢棄，以平冤抑而昭公理等語。
三、按社會秩序維護法第六十八條第二款規定，藉端滋擾住戶、工廠、公司行號者，
    處三日以下拘留或新台幣一萬二千元以下罰鍰。該款所指「藉端滋擾公司行號」
    ，祇須行為人主觀上有妨害公司行號營業之故意，客觀上有滋擾之行為，即已該
    當，不因藉端滋擾公司行號之行為人與公司行號之負責人的身分關係及有無其他
    民、刑事上糾紛而有任何差異。經查，本件抗告人確實有違反社會秩序維護法之
    藉端滋擾公司行號行為，此業據證人即積慶代書事務所負責人張聖希於警訊中已
    指證綦詳，且證人張聖希於本院九十二年十月三十一日調查時亦到庭證稱，其與
    抗告人乃母女關係，並證稱：「她（徐）到我辦公室在那邊吵鬧，只要是星期一
    到星期五上班時間幾乎天天都去，我不在現場時，她就跟客人講一些不堪入耳之
    髒話。我有時為了避免她吵鬧，不得已就叫人把事務所的鐵門拉下，不做生意了
    。但他還是在門外大聲吵鬧，讓鄰居聽到，有時還披麻帶孝的。幾乎每天反覆的
    做同樣的行為，我最後不得已才叫管區的警察來。」等語。而抗告人於本院調查
    中雖然辯稱：「我本來就是住在積慶代書事務所裡面，我不是去那邊鬧的」，並
    陳稱：「房子是我買的，我怎麼會不能去，我根本就沒跟她吵鬧。我是冤枉的。
    」云云。惟查，本件抗告人甲○○自證人張聖希所提出之一百八十二幀現場照片
    以觀，抗告人每次至張聖希之事務所內，所停留之時間多非短暫，其藉端滋擾該
    事務所內的員工、客戶以及證人張聖希，歷歷可見，致其事務所之營業大受影響
    。抗告人主觀上有滋擾該事務所的故意，客觀上亦確實有滋擾行為，事證明確。
    抗告人前開辯詞，顯然僅係屬卸責之語，不足採信。原審以抗告人藉端滋擾公司
    行號，援引社會秩序維護法第六十八條第二款之規定，裁處抗告人新台幣一萬元
    罰鍰，於法並無不合，抗告人執詞指摘原裁定不當，請求本院撤銷原裁定云云，
    為無理由，應予駁回之。
據上論斷，依社會秩序維護法第九十二條，刑事訴訟法第四百十二條，裁定如主文。
中      華      民      國    九十二    年      十一    月    二十八    日
                                  臺灣桃園地方法院刑事第七庭
                                      審判長法  官    孫惠琳
                                            法  官    林惠霞
                                            法  官    呂仲玉
右正本證明與原本無異。
不得抗告。
                                            書記官    方秀貞
中      華      民      國     九十二    年     十二     月     一      日


司法院資訊處製作；財團法人民間司法改革基金會備份。
